臺灣高等法院臺南分院民事判決
110年度上字第168號
上  訴  人  郭育汝  
被上訴人    蔡佰成  
            蔡佰宏  
上列當事人間請求返還借款事件，上訴人對於中華民國110年4月
30日臺灣臺南地方法院第一審判決（109年度訴字第1212號）提
起一部上訴，本院於110年11月23日言詞辯論終結，判決如下：
    主  文
上訴駁回。
第二審訴訟費用由上訴人負擔。
    事實及理由
壹、上訴人本訴主張及反訴答辯：
一、本訴部分：被上訴人蔡佰成、蔡佰宏（下稱蔡佰成、蔡佰宏
    ）分別於如附表一、二所示之時間向伊借貸如附表一、二所
    示之款項，迄今均未返還借款，爰依消費借貸之法律關係，
    請求蔡佰成應給付新臺幣（下同）451,885元及法定遲延利
    息、蔡佰宏應給付2,009,915元及法定遲延利息。原審駁回
    伊之請求，顯有違誤，為此提起上訴，並聲明：⒈原判決駁
    回上訴人後開第二、三項之訴及該訴訟費用部分之裁判廢棄
    。⒉蔡佰宏應給付上訴人1,655,915元（如附表二編號13所示
    僅就其中8萬元、編號14所示僅就其中66,000元部分上訴，
    詳如原審卷第29頁、本院卷二第59頁），及自上訴狀繕本送
    達翌日起第31日至清償日止，按週年利率百分之5計算之利
    息。⒊蔡佰成應給付上訴人451,885元，及自上訴狀繕本送達
    翌日起第31日至清償日止，按週年利率百分之5計算之利息
    。
二、反訴部分：伊固曾以39萬元之對價，向蔡佰成收購向臺中科
    技大學之電腦報廢品（下稱系爭電腦報廢品），然蔡佰成並
    未將系爭電腦報廢品交付伊，伊於原審已以書狀作為解除契
    約之意思表示，蔡佰成請求伊給付39萬元價金無理由。並上
    訴聲明：⒈原判決不利於上訴人部分廢棄。⒉蔡佰成在第一審
    之訴駁回。
貳、蔡佰成本訴答辯及反訴主張：
　　伊確實有向上訴人借貸如附表一編號6至8所示之款項，但並未向上訴人借貸如附表編號1至5所示之款項。上訴人曾以39萬元向伊收購系爭電腦報廢品，伊已交付系爭電腦報廢品，上訴人遲未給付價金39萬元；又伊客戶鑫億環保科技有限公司於106年3月16日將貨款74,900元，匯入伊設於京城銀行帳號000000000000號帳戶內，此部分亦屬上訴人應給付伊之貨款，並主張抵銷上開伊向上訴人所借貸款項後，上訴人應再給付伊380,015元（計算式：390,000－84,885＋74,900＝380,015）等語（原判決就反訴部分判命上訴人應給付蔡佰成305,115元及法定遲延利息，駁回蔡佰成其餘之訴，蔡佰成就其敗訴部分，未據上訴，業已確定）。並答辯聲明：本訴及反訴之上訴均駁回。
參、蔡佰宏答辯略以：　　　　　　
　  伊並未向上訴人借貸如附表二所示之款項。如附表二編號1
    至4所示部分，該期間育呈公司之營業收入均由上訴人收取
    ，是上訴人縱有給付該部分款項，亦係用以支付育呈公司之
    貨款，並非伊向上訴人所借貸；如附表二編號5、6所示部分
    ，上訴人縱有給付貨款予廠商，亦難證明系爭款項為伊向上
    訴人之借款；如附表二編號7至12所示部分：伊並未向上訴
    人借貸該部分款項；如附表二編號13、14所示部分：伊雖為
    存款憑條上記載之存款人，然無法證明伊與上訴人間存在消
    費借貸關係，且上訴人主張是伊要求上訴人代為存入，亦與
    存款憑條內容不符。並答辯聲明：上訴駁回。
肆、兩造不爭執事項：
一、蔡佰成有向上訴人借貸如附表一編號6、7、8所示之款項。
二、蔡佰成於105年9月間有向臺中科技大學收購系爭電腦報廢物
    ，收購價格為372,540元，於105年9月1日給付臺中科技大學
    。
三、上訴人就系爭電腦報廢品以39萬元之對價與蔡佰成成立買賣
    契約。
伍、兩造爭執事項：
一、上訴人與蔡佰成就如附表一編號1至5所示款項是否成立消費
    借貸契約？
二、上訴人與蔡佰宏就如附表二所示款項是否成立消費借貸契約
    ？
三、上訴人有無積欠蔡佰成貨款39萬元？蔡佰成以上開貨款抵銷
    向上訴人如附表一編號6至8所示之借款，有無理由？
陸、法院的判斷：
一、按當事人主張有利於己之事實者，就其事實有舉證之責任，
    民事訴訟法第277條前段定有明文；且民事訴訟如係由原告
    主張權利者，應先由原告負舉證之責，若原告先不能舉證，
    以證實自己主張之事實為真實，則被告就其抗辯事實即令不
    能舉證，或其所舉證據尚有疵累，亦應駁回原告之請求。次
    按稱消費借貸者，謂當事人一方移轉金錢或其他代替物之所
    有權於他方，而約定他方以種類、品質、數量相同之物返還
    之契約，民法第474條第1項定有明文。又稱消費借貸者，於
    當事人間必本於借貸之意思合致，而有移轉金錢或其他代替
    物之所有權於他方之行為，始得當之。是以消費借貸，因交
    付金錢之原因多端，除有金錢之交付外，尚須本於借貸之意
    思而為交付，方克成立。倘當事人主張與他方有消費借貸關
    係存在者，自應就該借貸意思互相表示合致及借款業已交付
    之事實，均負舉證之責任（最高法院98年度台上第1045號判
    決意旨參照）。
二、本件蔡佰成如否認如附表一編號1至5所示、蔡佰宏否認如附
    表二所示，兩造間有消費借貸契約存在，則上訴人分別就如
    附表一編號1至5、附表二所示之款項有交付蔡佰成、蔡佰宏
    及就該部分兩造間有消費借貸合意之事實應負舉證責任。茲
    就上訴人所主張兩造間存在消費借貸關係，分述如下：
  ㈠如附表一所示部分：
　　⒈編號1至4所示部分：
      ⑴上訴人主張蔡佰成於105年初以要進貨短缺資金為由，向
        上訴人借貸，上訴人遂向花旗銀行貸款355,000元，匯
        入上訴人之陽信銀行仁德分行帳戶，嗣上訴人分別於10
        5年1月18日提領10萬元、同年1月22日提領10萬元、同
        年2月1日提領50,000元、同年2月5日提領80,000元，共
        計33萬元之現金交付蔡佰成，然為蔡佰成所否認。經查
        ：
　　　  ①上訴人雖提出其所有陽信銀行存摺交易明細紀錄為證
          （附於原審卷第147頁），然此僅能證明上訴人有於
          如附表一編號1至4所示之時間提領如附表一編號1至4
          所示之現金，尚難認上訴人與蔡佰成間有成立消費借
          貸契約。
　　　  ②證人許惠貞於原審時證稱：「在105年年初接近過年時
          ，分4次領，加起來共33萬元，每次領錢後我都拿去
          西勢路環保回收場給原告（即上訴人，下同），每次
          蔡佰成都在場，我每次都有看到原告拿錢給蔡佰成」
          、「（問：有無去過西勢路的玉成回收公司？）有。
          (問：裡面的擺設為何？)有空地，辦公室在空地後面
          。我沒有進去辦公室，我是在外面」、「（問：證人
          剛才說領4次共33萬元交給原告，且有看到原告交付
          給蔡佰成，是否知道原告給蔡佰成金錢的原因？）不
          清楚」等語（見原審卷第363、370頁）。是證人許惠
          貞既未進入西勢路環保回收場，是否能見到上訴人將
          上開款項交付蔡佰成，已非無疑；且證人許惠貞上開
          證述，亦無法證明上訴人與蔡佰成間就上開款項是基
          於消費借貸契約之合意而交付；復佐以上訴人與蔡佰
          成所述，2人間尚有諸多資金往來之事實，交付資金
          之原因容有多端，尚難遽認上訴人交付上開款項即認
          與蔡佰成間有消費借貸關係存在。
    ⒉編號5所示部分：
　    ⑴上訴人主張此部分為蔡佰成於106年間為給付員工林美足
        薪資25,000元、房租12,000元向上訴人借款，然為蔡佰
        成所否認。
　　  ⑵證人許惠貞雖於原審證稱：「蔡佰成有一陣子經營牛肉
        湯，有請一位員工叫林美足，她的薪水2萬5就是從我這
        裡拿的，還有1個月的房租1萬2也是從我這裡拿的。是
        原告跟我講要拿1萬2的房租給蔡佰成，原告跟林美足也
        有跟我講要拿2萬5的薪水給林美足，林美足有跟我說蔡
        佰成叫她跟我拿薪水，不是蔡佰成直接跟我講的。他們
        應該是在牛肉湯的店面那裡談這些事情的，我當時沒在
        場。」、「我拿錢給林美足時就認識一段時間了，我拿
        錢給林美足的時候就是蔡佰成開牛肉湯的時間，應該是
        106、107年間，因為牛肉湯只有開1、2個月，在之前就
        認識林美一段時間了。林美足有去牛肉湯那裡幫忙，薪
        水是牛肉湯那裡的薪水」等語（見原審卷第364、365頁
        ）。然依證人許惠貞上開證述，上開款項交付林美足是
        受上訴人及林美足的告知，並非蔡佰成對其之要求，其
        亦無親自在場見聞蔡佰成與上訴人或訴外人林美足間關
        於此等款項之對話，則對於該筆款項於上訴人與蔡佰成
        間究成立何種法律關係，尚屬不明；又上訴人交待證人
        許惠貞交付1萬2千元之房租予蔡佰成部分，究為何處之
        房租？就該房租上訴人與蔡佰成間有何約定？亦屬不明
        ；另觀之卷附上訴人與蔡佰宏line的對話內容：「蔡老
        大：這件事情我有想將近一週的時間了，關於公司的事
        情，我應該有個停損點了，我真的沒能力再去補公司的
        資金缺口，這次我有想過放掉了，至於資金款項的部分
        ，我也有認真去想，當初美足+小薇，人是我找的，所
        以薪資由我支付，她們二位的薪資總計$234000，…」（
        見原審卷第35頁）。是訴外人林美足既為上訴人所僱用
        ，上訴人亦承諾訴外人林美足之薪資由其給付，則該部
        分之款項自難令蔡佰成負責。另上訴人於原審具狀稱如
        附表一編號5所示款項為蔡佰成於105年間所借，與證人
        許惠貞證稱該款項是106、107年間給付，兩者時間不同
        ，則證人許惠貞上開所述情節，與上訴人所指稱蔡佰成
        向其借貸之款項是否相同，亦非無疑。是尚難依證人許
        惠貞上開證述，即認上訴人與蔡佰成就如附表一編號5
        所示款項確有消費借貸關係存在。
　　　⑶上訴人雖提出其與訴外人林美足的對話錄音譯文為證（
        見本院卷二第219至225頁），然譯文之內容，大都為上
        訴人自問自答之陳述，林美足並未就兩造間是否存在消
        費借貸契約為陳述，難認上訴人與蔡佰成間有上開借貸
        關係存在。　
    ⒊編號6至8所示部分：上訴人主張於106年9月至11月以轉帳
      方式替蔡佰成代繳保費20,256元，蔡佰成於106年10月、
      同年11月分別向上訴人借款4萬元、24,629元，合計84,88
      5元等情，為蔡佰成所不爭執，則上訴人依消費借貸之法
      律關係請求蔡佰成給付此部分款項，為有理由。
　　⒋綜上，上訴人依消費借貸之法律關係，請求蔡佰成給付84,
      885元部分，應屬可採，逾此部分尚屬無據，難以採信。
  ㈡如附表二所示部分：
    ⒈編號1至3所示部分：
　    ⑴上訴人主張蔡佰宏為清償育呈公司之債務，於105年10月
        陸續向上訴人借款15萬元、20萬元、10萬元等情，並提
        出其所有西港郵局客戶歷史交易清單、上訴人與蔡佰宏
        LINE的對話內容（見原審卷第259至265頁）為證，然為
        蔡佰宏所否認。查上訴人提出之郵局客戶歷史交易清單
        ，其自行框列之款項，係105年10月6日、同年月11日分
        別以現金提領之30萬元、6萬元款項，合計為36萬元，
        固有上開郵局歷史交易清單在卷可佐（原審卷第259頁
        ），然此僅可證明上訴人有自其郵局帳戶提領36萬元之
        事實，難以證明上訴人有將36萬元之款項交付蔡佰宏。
        又上訴人主張之附表二編號1至3所示之借款金額合計為
        45萬元，然其提出之郵局歷史交易清單記載之分次提領
        金額及合計總額，均與上訴人主張之附表二編號1至3所
        示之分次借款金額及借款總額不符。又觀之上訴人所舉
        與蔡佰宏LINE的對話內容，亦僅看出兩造為籌湊資金所
        為之討論，並無法看出對話雙方係就多少金額達成借貸
        合意並確有交付借款之事實。
　　　⑵證人許惠貞雖於原審審理中證稱：印象中於105年底，蔡
        佰宏有分次向上訴人借款40、50萬元，蔡佰宏都拿育呈
        公司的票據給上訴人看，說是要付廠商的錢，上訴人就
        給蔡佰宏現金等語（原審卷第365頁）。然觀之上訴人
        主張其於105年11月間開始接手育呈公司，處理經營育
        呈公司業務，且證人許惠貞亦證述上訴人於105年6、7
        月就叫伊去育呈公司交接，說要接手育呈公司，接手後
        育呈公司的營業收入就是上訴人收走等語（原審卷第36
        2、363、369、370頁），可知上訴人於105年11月間應
        已開始經營處理育呈公司之業務且收取營業收入。而育
        呈公司對外應付之廠商貨款，係屬育呈公司之應付債務
        ，倘如證人許惠貞上開所言，上訴人係要讓蔡佰宏給付
        育呈公司對外應付廠商之貨款而交付金錢，則此款項即
        應非蔡佰宏個人向上訴人所為之借款甚明。是證人許惠
        貞此部分證述，亦難證明蔡佰宏有向上訴人借貸如附表
        二編號1至3所示之款項。　
    2.編號4至6所示部分：
　　　⑴上訴人主張蔡佰宏於105年12月為清償育呈公司對捷元公
        司、展碁公司、建達公司各73,221元、40,065元、23,2
        79元，合計136,565元之貨款，向上訴人借款，上訴人
        匯款予上開公司；於106年2月為清償育呈公司對德源公
        司之貨款，向上訴人借款383,170元，由證人許惠貞提
        領現金給付德源公司；於106年5月為清償育呈公司對百
        達威公司之貨款，向上訴人借款180,180元，並由上訴
        人開支票予百達威公司之事實，蔡佰宏固不爭執上訴人
        有給付上開廠商貨款，然否認上開貨款為其所借貸。
　　　⑵編號4所示部分：上訴人於105年11月間起即經營育呈公
        司業務，且經營公司業務期間之公司營收都由上訴人收
        取等情，此為兩造所不爭執（見原審卷第418頁）。是
        上訴人於105年11月間之後，為育呈公司業務所為交易
        往來行為，應係為經營育呈公司之需求，而為育呈公司
        所為，而非為蔡佰宏個人所為。是以，上訴人就上開支
        付廠商之貨款，應屬育呈公司對外應付貨款，而由當時
        經營育呈公司之上訴人支付處理，尚難執此遽認係蔡佰
        宏向上訴人之借款。
　　　⑶編號5所示部分：依上訴人提出廠商進貨簡要表、請款單
        觀之，廠商進貨簡要表之公司名稱為「宥呈資訊有限公
        司」（原審卷第43頁），此宥呈資訊有限公司實與蔡佰
        宏無關，而係上訴人另行成立由他人擔任負責人之其他
        公司，故此份廠商進貨簡要表無法證明與蔡佰宏或育呈
        公司有何關連。又上訴人嗣後自行將同一份廠商進貨簡
        要表更改公司名稱為「育呈資訊有限公司」而再次提出
        於法院作為證據（見原審卷第277頁），蔡佰宏否認該
        文件之真實及可信性，且上訴人自行更改公司名稱之舉
        動更使這份資料之真實性添疑而難以憑採。又上訴人提
        出之請款單（原審卷第279頁），亦為其片面製作之私
        文書，為蔡佰宏所否認，上訴人並未舉其他事證以實其
        說，亦不可採。由此，上訴人此部分金額之請求，亦無
        所據，不可採信。　
　　　⑷編號6所示部分：上訴人雖提出「育宏科技資訊社」之陽
        信銀行帳戶交易明細資料為證（見原審卷第283頁）。
        然由此交易明細僅可看出於106年5月31日有一筆180,18
        0元現金存入，用以交換票據之交易，無法看出與蔡佰
        宏或育呈公司有關。又縱使此筆交易係上訴人為育呈公
        司支付百達威電腦公司之貨款，此難認與蔡佰宏個人有
        關，故上訴人此部分對蔡佰宏之請求，亦無可採。
　　　⑸證人許惠貞於原審審理時亦證稱上開如附表二編號5、6
        所示之款項係育呈公司給付廠商德源公司、百達威公司
        之貨款，如果不給付，育呈公司會被廠商斷貨一情（原
        審卷第366、367頁），益徵此2筆金額縱有支付給廠商
        ，亦係育呈公司對廠商應付之貨款債務，而與蔡佰宏無
        關。
　　⒊編號7至12所示部分：
　　　⑴上訴人主張蔡佰宏為清償育呈公司向華南銀行貸款之本
        息，分別於105年12月12日、106年1月9日、同年2月15
        日、同年3月20日、同年4月24日及同年8月15日向上訴
        人借款各6萬元，由上訴人或證人許惠貞現金存款至育
        呈公司之帳戶之事實，並提出育呈公司設於華南商業銀
        行之帳戶000000000000號帳戶存摺明細資料中於105年1
        2月12日、106年1月9日（註記「現金存郭育汝」）、10
        6年2月15日（註記「現金存郭育汝」）、106年3月20日
        、106年4月24日（註記「現金存郭育汝」）、106年8月
        15日分別以現金存入6萬元，合計36萬元（見原審卷第4
        9、50頁），並舉證人許惠貞為證，然為蔡佰宏所否認
        。
　　　⑵上訴人提出之上開帳戶為育呈公司名義之往來帳戶，並
        非蔡佰宏個人帳戶，參以上訴人及證人許惠貞均自承上
        訴人於105年11月間之後即開始經營育呈公司，處理公
        司業務並收取公司營業收入，基此，上訴人於105年11
        月之後的上開6個時間點分別以現金存入育呈公司前開
        帳戶之款項，自堪認係上訴人經營育呈公司期間所為與
        育呈公司相關之交易往來行為，難認與蔡佰宏有何關連
        。又上訴人自承及證人許惠貞證述均認此等款項係為支
        付育呈公司之銀行貸款一情，更證此筆金額係為育呈公
        司所支付，故上訴人主張此筆金額係蔡佰宏向上訴人所
        借貸云云，並無證據可資證明，不可採信。　　
　  ⒋編號13、14所示部分：　　
　  　⑴上訴人主張蔡佰宏分別於如附表二編號13、14所示時間
        向其借貸30萬元、20萬元等語，並提出臺灣中小企業銀
        行存款憑條2紙為證（見原審卷第291頁），然為蔡佰宏
        所否認。
　  　⑵觀之上訴人所提上開存款憑條，存款人為蔡佰宏，已難
        認兩造間有何消費借貸關係存在。又縱使此兩張存款憑
        條係上訴人所書寫，亦僅可證明上訴人曾代蔡佰宏存入
        育呈公司帳戶此2筆款項，而無從證明蔡佰宏有向上訴
        人借貸此2筆款項，上訴人此部分主張亦難採信。
　  ⒌基上所述，上訴人所舉證據均未能證明蔡佰宏與上訴人間
      確有如附表二所示之消費借貸關係存在。　　　　　　
三、蔡佰成所提反訴部分：
　㈠蔡佰成主張其與上訴人間就系爭電腦報廢品以價金39萬元成
    立買賣契約，上訴人尚未給付價金等情，上訴人就此並不否
    認，惟以蔡佰成並未將系爭電腦報廢品交付上訴人，上訴人
    已於原審主張解除契約，自無給付價金之義務等語置辯。
　㈡上訴人於原審審理時就「有無拿到跟蔡佰成買的報廢電腦？
    」問題，乃係陳述其沒有全部收到，因為收到的時候，有一
    部分已經被蔡佰成出售了等語（見原審卷第162頁），可見
    上訴人當時係主張「有收到部分」系爭電腦報廢物品，而非
    主張完全未收到，至為明確，上訴人嗣後翻異其詞改稱「完
    全未收到」系爭電腦報廢品，前後說詞明顯矛盾不一，難以
    憑採。
　㈢證人許惠貞於原審審理時證述，其有看見蔡佰成將系爭電腦
    報廢品載來給上訴人，不久後有人來載走系爭電腦報廢物品
    ，但載走的人不是蔡佰成等語（見原審卷第364、374頁）；
    另上訴人所提與訴外人林美足之錄音譯文，亦自承是「阿鴻
    」載走（見本院卷二第219、220頁），堪認蔡佰成主張其有
    將系爭電腦報廢品載去給上訴人之事實為真正。上訴人復未
    能證明是蔡佰成將系爭電腦報廢品載走，是以，上訴人辯稱
    其完全未收到系爭電腦報廢物品而主張解除契約云云，無可
    採信。
　㈣綜上，蔡佰成與上訴人既有係電腦報廢品的買賣契約存在，
    蔡佰成亦已依約交付系爭電腦報廢品，則蔡佰成依買賣之法
    律關係，請求上訴人給付系爭電腦報廢品買賣價金39萬元，
    為有理由。
　㈤按二人互負債務，而其給付種類相同，並均屆清償期者，各
    得以其債務，與他方之債務，互為抵銷，民法第334條第1項
    前段定有明文。查上訴人於105年間既有以39萬元之金額向
    蔡佰成購買系爭電腦報廢品，且迄今尚未給付此39萬元給蔡
    佰成，則蔡佰成自可向上訴人請求給付39萬元之價金，蔡佰
    成主張以此39萬元價金債權抵銷前開應給付上訴人之84,885
    元，於法有據，可以採信。故抵銷之後，蔡佰成請求上訴人
    給付305,115元（39萬元－84,885元＝305,115元）及自本件起
    訴狀繕本送達之翌日即109年9月2日起至清償日止，按週年
    利率百分之5計算之利息，即屬有據，應予准許。　
四、綜上所述，本件上訴人基於消費借貸之法律關係，本得請求
    蔡佰成給付84,885元，惟經蔡佰成主張抵銷後，已無餘額，
    則上訴人請求蔡佰成給付451,885元，及自上訴狀繕本送達
    之翌日起第31天至清償日止，按週年利率百分之5計算之利
    息，為無理由，應予駁回。又上訴人請求蔡佰宏給付1,655,
    915元及自上訴狀繕本送達之翌日起第31天至清償日止，按
    週年利率百分之5計算之利息，依上開說明，亦無理由，應
    予駁回。蔡佰成反訴請求上訴人給付305,115元及自起訴狀
    繕本送達翌日即109年9月2日起至清償日止，按週年利率百
    分之5計算之利息，為有理由，應予准許。從而，原審就此
    部分所為上訴人敗訴之判決，並無不合。上訴論旨指摘原判
    決此部分不當，求予廢棄改判，為無理由，應駁回其上訴。
五、本件事證已臻明確，兩造其餘之攻擊或防禦方法及所用之證
    據，經本院斟酌後，認為均不足以影響本判決之結果，爰不
    逐一論列，附此敘明。
六、據上論結，本件上訴為無理由，依民事訴訟法第449條第1項
    、第78條，判決如主文。
中　　華　　民　　國　　110 　年　　12　　月　　14　　日
                  民事第四庭    審判長法  官  翁金緞

                                      法  官  黃義成

                                      法  官  洪挺梧
上為正本係照原本作成。
上訴人如不服本判決，應於收受送達後20日內向本院提出上訴書
狀，其未表明上訴理由者，應於提出上訴後20日內向本院補提出
理由書狀（均須按他造當事人之人數附繕本），上訴時應提出委
任律師或具有律師資格之人之委任狀；委任有律師資格者，另應
附具律師資格證書及釋明委任人與受任人有民事訴訟法第466條
之1第1項但書或第2項（詳附註）所定關係之釋明文書影本。如
委任律師提起上訴者，應一併繳納上訴審裁判費。
被上訴人不得上訴。
中　　華　　民　　國　　110 　年　　12　　月　　14　　日

                                      書記官  蔡曉卿
【附註】
民事訴訟法第466條之1：
⑴對於第二審判決上訴，上訴人應委任律師為訴訟代理人。但上
  訴人或其法定代理人具有律師資格者，不在此限。
⑵上訴人之配偶、三親等內之血親、二親等內之姻親，或上訴人
  為法人、中央或地方機關時，其所屬專任人員具有律師資格並
  經法院認為適當者，亦得為第三審訴訟代理人。
民事訴訟法第466條之2第1項：
上訴人無資力委任訴訟代理人者，得依訴訟救助之規定，聲請第
三審法院為之選任律師為其訴訟代理人。　　　　　　　　　
　　　　　　　　　　　　　　
附表一：上訴人主張蔡佰成之借款明細
編號 日    期 給付方式 金額（元） 上訴人主張事實 上訴人主張證據 蔡佰成答辯 1 105.1.18     現金 10萬 蔡佰成因進貨資金短缺陸續向被上訴人借款33萬元如編號1-4所示，由上訴人員工即原審證人許惠貞負責提款，再至玉成回收公司交由上訴人，並親眼看見上訴人給付蔡佰成，可參上訴人之陽信銀行存摺及證人許惠貞於原審之證述。 ①陽信銀行存摺（原審卷第147頁）。 ②許惠貞（原審卷第362至363頁）。 ①上訴人應舉證系爭33萬元款項是否存在借貸之意思及交付之事實，不得逕以提款資料證明兩造間之借貸。 ②許惠貞表示沒去過玉成回收公司之辦公室，又如何親眼看到上訴人給付現金予蔡佰成，說詞前後矛盾。 2 105.1.22  10萬    3 105.2.1  5萬    4 105.2.5  8萬    5 106年間  37,000 蔡佰成為給付員工林美足薪資25,000元、房租12,000元向上訴人借款，此由證人許惠貞代為交付。  ②許惠貞（原審卷第364至365頁）。 上訴人於準備三狀（原審卷第249頁）稱系爭款項為105年給付，然許惠貞於原審稱為106至107年間給付，兩者時間不同。 6 106年9月至11月 轉帳 20,256       蔡佰成不爭執 7 106年10月  現金 4萬    8 106年11月  24,629    合計：451,885元       

附表二：上訴人主張蔡佰宏之借款明細
編號 日     期 給付方式 金額（元） 上訴人主張事實 上訴人主張證據 蔡佰宏答辯 1     105年10月     現金   15萬 蔡佰宏為清償育呈公司之債務陸續向上訴人借款如編號1-3所示之金額，此有郵局存摺、LINE、許惠貞於原審之證述可稽。 ①郵局交易記錄。（原審卷第第259至265頁） ②LINE對話記錄。（原審卷第261至265頁） ③許惠貞。（原審卷第365至366頁） ①許惠貞為上訴人之員工，證詞可能偏頗，不能僅以此證據證明兩造間存在借貸關係。 ②許惠貞亦證稱育呈公司之營業收入均由上訴人收取，是上訴人縱有給付，亦用以支付育呈公司之貨款，非貸予蔡借宏。 2   20萬    3   10萬    4 105年12月 轉帳 136,565 蔡佰宏為清償育呈公司對捷元公司、展碁公司、建達公司各73,221元、40,065元、23,279元之貨款，向上訴人借款，上訴人直接匯款予上開公司，有LINE對話記錄及匯款資料。 LNE對話記錄及匯款資料。（原審卷第267至275頁） 上訴人應舉證系爭款項與蔡佰宏間存在借貸之意思。 5 106年2月 現金 383,170 蔡佰宏為清償育呈公司對德源公司之貨款，向上訴人借款，由證人許惠貞提領現金給付德源公司。 ①請款單（原審卷第277至281頁） ②許惠貞。（原審卷第366頁） 許惠貞受雇於上訴人，並非育呈公司之員工，不清楚兩造間交接之事實，而許惠貞表示其所交付予德源公司之貨款，是否為蔡佰宏之借款，仍有疑問， 6 106年5月 向上訴人借用銀行票據 180,180 蔡佰宏為清償育呈公司對百達威公司之貨款，向上訴人借款，並由上訴人開支票予百達威公司。  ①陽信銀行交易明細。（原審卷第283頁） ②許惠貞。（原審卷第367頁） 許惠貞不清楚兩造間交接之事實，以如前述，是縱有給付予廠商，亦難證明系爭款項為蔡佰宏向上訴人之借款。 7 105.12.12     現金 6萬 蔡佰宏清償育呈公司向華南銀行貸款之本息，向上訴人借款，由上訴人或許惠貞現金存款至育呈公司之帳戶。  ①華南銀行存摺。（原審卷第285至291頁） ②許惠貞。（原審卷第367至368頁） 許惠貞所證述之事實由上訴人對其所為之陳述，難證明系爭款項為蔡佰宏向上訴人之借款。 8 106.1.9  6萬    9 106.2.15  6萬    10 106.3.20  6萬    11 106.4.24  6萬    12 106.8.15  6萬    13 106.7.17  30萬 ①蔡佰宏向上訴人借款，並要求直接存入育呈公司於臺灣中小企業銀行之帳戶。（原審卷第426頁） ②許惠貞未經手上開憑條，然其證稱上開憑條之筆跡為上訴人。 ①臺灣中小企業銀行存款憑條（原審卷第291頁）。 ②許惠貞（原審卷第368至369頁）。 存款憑條上存款人為蔡佰宏，如何僅得此存款憑條認定兩造間存在借貸關係，且上訴人主張蔡佰宏要求其代為存入，亦與存款憑條內容不符。 14 106.7.24  20萬    合計：2,009,915元       

附表三：蔡佰成主張上訴人之債務明細
編號 金額（元） 蔡佰成主張事實 蔡佰成主張證據 上訴人答辯 1 305,115 ①上訴人應給付39萬元電腦報廢品之價金，惟蔡佰成有積欠上訴人如附表一編號6至8所示之84,885元債務，蔡佰成不爭執，是抵銷後上訴人應給付蔡佰成305,115元。 ②許惠貞亦證稱蔡佰成有將電腦報廢品交付上訴人，嗣後雖被載走，但是否為蔡佰成所為仍有疑問，不應認定蔡佰成未為給付。 許惠貞（原審卷第364頁）。 ①許惠貞證稱上訴人未取得電腦報廢品，蔡佰成未履行買賣契約。 ②因蔡佰成遲未交付，上訴人解除買賣契約，上訴人自無39萬元之債務。（原審卷第248至249頁）